臺灣板橋地方法院刑事判決　　　　　　　94年度訴字第1940號
公　訴　人　臺灣板橋地方法院檢察署檢察官
被　　　告　甲○○
　　　　　　　　　　（現於臺灣臺北看守所羈押中）
上列被告因毒品危害防制條例案件，經檢察官提起公訴（94年度
毒偵字第4582號），嗣被告於本院準備程序進行中就施用第一級
毒品之事實為有罪之陳述，本院告知被告簡式審判程序之旨，並
聽取當事人之意見後，經本院合議庭裁定由受命法官獨任進行簡
式審判程序，本院判決如下：
　　主?文
甲○○施用第一級毒品，累犯，處有期徒刑捌月。
　　事?實
一、甲○○前因施用毒品案件，經本院以八十八年度毒聲字第七
　　０七一號裁定送臺灣臺北看守所附設勒戒處所觀察、勒戒後
　　，認無繼續施用毒品之傾向，經臺灣板橋地方法院檢察署檢
　　察官於民國八十八年十一月二十六日以八十八年度毒偵字第
　　二一八五號不起訴處分確定；又因施用毒品案件，經同法院
　　以九十年度毒聲字第三五七號裁定（起訴書誤載為九十年度
　　毒聲字第三四九六號）送觀察、勒戒後，認有繼續施用毒品
　　之傾向，由同法院以九十年度毒聲字第三四九六號裁定，令
　　入戒治處所施以強制戒治一年，經本院以九十一年度毒聲字
　　第五八七號裁定停止戒治並付保護管束，而於九十一年三月
　　十八日停止戒治出所，嗣經本院以九十一年度毒聲字第二二
　　六０號撤銷停止戒治，復於九十一年十一月二十七日入桃園
　　戒治所施以強制戒治，於九十二年四月十六日執行完畢。而
　　其施用第一級、第二級毒品罪行並經臺灣板橋地方法院檢察
　　署檢察官以九十年度毒偵字第三一二七號、毒偵緝字第五八
　　０號、第五八一號提起公訴後，經本院於九十年十一月二十
　　三日以九十年度訴字第一七八三號判決分別判處有期徒刑七
　　月、六月，定其應執行刑為有期徒刑一年，並於九十年十二
　　月二十四日確定，甫於九十三年三月二十三日縮短刑期執行
　　完畢。
二、詎甲○○未能戒除毒癮，復基於施用第一級毒品海洛因之犯
　　意，於九十四年六月十四日上午某時（起訴書略載為九十四
　　年六月十六日為警採集尿液前二十六小時內某時），在臺北
　　縣三峽鎮○○路友人住處，以將第一級毒品海洛因用水稀釋
　　再用注射針筒施打於身體手臂之方式，施用海洛因一次。嗣
　　經警於九十四年六月十六日十四時許，採集甲○○尿液後送
　　驗結果，呈嗎啡陽性反應（被訴施用第二級毒品安非他命部
　　分，另為免訴判決），而查知上情。
三、案經臺北縣政府警察局土城分局報告臺灣板橋地方法院檢察
　　署檢察官偵查起訴，經合議庭裁定以簡式審判程序審理。
　　理　由
壹、程序部分：
??查本件被告甲○○所犯施用第一級毒品案件，並非死刑、無
??期徒刑、最輕本刑為三年以上有期徒刑之罪或高等法院管轄
　　第一審案件，而其於準備程序進行中，被告先就被訴事實為
　　有罪之陳述，經法官告知簡式審判程序之旨，並聽取公訴人
　　及被告之意見後，本院認適宜改依簡式審判程序進行，爰依
　　刑事訴訟法第二百七十三條之一第一項、第二百八十四條之
　　一規定，由本院合議庭以裁定由受命法官獨任進行簡式審判
　　程序，合先敘明。
貳、實體部分：
一、訊據被告甲○○對於上揭犯罪事實坦承不諱，且被告於上開
　　為警採集之尿液，經送交臺灣檢驗科技股份有限公司以酵素
　　免疫分析法（EIA）初 步檢驗及氣相層析質譜儀法（GC/MS
　　）確認檢驗結果，呈鴉片類陽性反應乙節，有該公司於九十
　　四年七月六日出具之濫用藥物尿液檢驗報告一紙附卷可稽，
　　被告上開自白核與事實相符，堪予採信。是本件事證明確，
　　被告犯行洵堪認定，應予依法論科。
二、查被告甲○○前因施用毒品案件，經本院以八十八年度毒聲
　　字第七０七一號裁定送臺灣臺北看守所附設勒戒處所觀察、
　　勒戒後，認無繼續施用毒品之傾向，經臺灣板橋地方法院檢
　　察署檢察官於民國八十八年十一月二十六日以八十八年度毒
　　偵字第二一八五號不起訴處分確定；又因施用毒品案件，經
　　同法院以九十年度毒聲字第三五七號裁定送觀察、勒戒後，
　　認有繼續施用毒品之傾向，由同法院以九十年度毒聲字第三
　　四九六號裁定，令入戒治處所施以強制戒治一年，經本院以
　　九十一年度毒聲字第五八七號裁定停止戒治並付保護管束，
　　而於九十一年三月十八日停止戒治出所，嗣經本院以九十一
　　年度毒聲字第二二六０號撤銷停止戒治，復於九十一年十一
　　月二十七日入桃園戒治所施以強制戒治，於九十二年四月十
　　六日執行完畢等情，有臺灣高等法院被告前案紀錄表一份附
　　卷可按，故被告於強制戒治執行完畢釋放後五年內再度施用
　　第一級毒品之行為，依毒品危害防制條例第二十三條第二項
　　規定，係犯毒品危害防制條例第十條第一項之施用第一級毒
　　品罪。至被告為施用而持有第一級毒品海洛因之低度行為為
　　施用之高度行為所吸收，不另論罪。爰審酌被告甲○○曾因
　　施用毒品而觸法，經觀察、勒戒後獲不起訴之寬典，應知所
　　惕勵，當知悉施用毒品之危害及其違法性，詎其仍因自制力
　　薄弱，並漠視法令禁制，而再犯本案，顯不知悛悔，應嚴予
　　非難，兼衡被告甲○○於犯後即能坦承犯行，而其施用毒品
　　行為於本質上係屬自我戕害行為，反社會性之程度應屬較低
　　等一切情狀，量處如主文所示之刑，以資懲儆。
三、至公訴人以同前偵查案號起訴被告施用第二毒品犯行部分，
    業經本院另以九十四年度訴字第一九四０號為免訴判決，併
    此敘明。
據上論斷，應依刑事訴訟法第二百七十三條之一第一項、第二百
九十九條第一項前段，毒品危害防制條例第十條第一項，刑法第
十一條前段、第四十七條，判決如主文。
本案經檢察官涂永欽到庭執行職務。
中　　華　　民　　國　　94　　年　　12　　月　　30　　日
                  刑事第十八庭  法　官    鄭燕璘
上列正本證明與原本無異。
如不服本判決應於送達後十日內向本院提出上訴狀
                                書記官　  陳秀慧
中　　華　　民　　國　　94　　年　　12　　月　　30　　日
附錄本案論罪科刑法條全文：
毒品危害防制條例第十條第一項
施用第一級毒品者，處六月以上五年以下有期徒刑。
